# 长投权益法后续计量的问题

提问人：lene011 时间：2023-08-21 14:33:25
我公司拟投资A单位，经对A单位 22 年 6 月 30 日评估，收益法评估值为 8 亿、资产法评估值为 4 亿。
我公司以1.6亿的对价取得20%股份（收益法 8 亿*20%=1.6亿）、委派一名董事、一名监事，拟通过长期股权投资科目核算，权益法后续计量。
但我公司实际完成投资时点为 23 年 6 月，较评估基准日已超过一年。
请问陈版主 23 年度我公司确认长投损益调整时，应按哪个期间可辨认净资产增加值作为基数计算。
是否应当按照22.6.30-23.12.31调整后可辨认净资产增加值*持股比例。
还是应当自完成投资23.6.30起，以23.6.30-23.12.31日可辨认净资产增加值为基数计算。

回答人：chenyiwei
应当自完成投资23.6.30起，以23.6.30-23.12.31日可辨认净资产增加值为基数计算。
在完成投资日（2023.6.30），应将该日取得可辨认净资产公允价值份额与投资成本相比较，确定投资成本中隐含的商誉或者负商誉金额，而不是继续与基准日的可辨认净资产份额相比较。

提问人：lene011 时间：2023-08-27 20:55:00
再请教陈版主，如果合同中同时对交易过渡期安排有约定。即评估基准日至我公司取得被投资单位股权之日期间内实现的净损益归我公司所有，是否能够按照评估基准日起确认损益调整。

回答人：chenyiwei
不可以。这是以相同的对价取得了更多的投资日可辨认净资产份额，不能提前在投资取得日之前开始使用权益法。